臺灣板橋地方法院刑事判決　　　　　　 100年度易字第1790號
公　訴　人　臺灣板橋地方法院檢察署檢察官
被　　　告　楊小龍
上列被告因竊盜案件，經檢察官提起公訴（100 年度偵字第6137
號），因被告於本院準備程序中就被訴事實為有罪之陳述，本院
告知被告簡式審判程序之旨，並聽取當事人之意見後，由本院裁
定改依簡式審判程序進行，判決如下：
    主  文
楊小龍犯攜帶兇器竊盜罪，累犯，處有期徒刑捌月；扣案之鑰匙
壹支、剪刀貳把，均沒收。又犯攜帶兇器竊盜罪，累犯，處有期
徒刑捌月；扣案之剪刀貳把，均沒收。應執行刑有期徒刑壹年貳
月；扣案之鑰匙壹支、剪刀貳把，均沒收。
    事  實
一、楊小龍前因竊盜案件，經臺灣新竹地方法院以94年度易第65
    號判決判處有期徒刑1 年4 月確定，嗣於民國95年7 月31日
    縮刑期滿執行完畢。詎仍不知悔改，基於意圖為自己不法所
    有之犯意，(一)於100 年2 月23日凌晨零時許，在新北市○○
    區○○街61巷18弄2 號，攜帶其所有之鑰匙1 支及客觀上對
    人之生命、身體、安全足以構成威脅、可供兇器使用之剪刀
    2 把，並以上開鑰匙發動機車電門之方式，竊取黃健二所有
    、停放於該處之車牌號碼OYN-069 號重型機車，得手後供己
    代步使用。(二)復於同日凌晨1 時20分許，騎乘上開竊得之重
    型機車，行經新北市○○區○○路1 段129 號前，見蔡增毅
    所有、停放於該處之車牌號碼2E-650號營業小客車無人看管
    ，遂持上開剪刀，以破壞車門門鎖之方式（毀損部分未據告
    訴），竊取蔡增毅所有、置於上開營業小客車內之皮包1 個
    、新臺幣755 元，得手後欲逃離現場時，嗣為蔡增毅經由監
    視器畫面查覺上開犯行，報警處理而當場查獲，並扣得鑰匙
    1 支、剪刀2 把，始查悉上情。
二、案經蔡增毅訴由新北市政府警察局三重分局報告臺灣板橋地
    方法院檢察署檢察官偵查起訴。
    理  由
一、查本案被告楊小龍所犯並非死刑、無期徒刑、最輕本刑為3
    年以上有徒刑之罪或高等法院管轄第一審案件，而其於準備
    程序進行中，被告先就被訴事實為有罪之陳述，經法官告知
    簡式審判程序之旨，並聽取公訴人及被告之意見後，本院認
    適宜改依簡式審判程序進行，爰依刑事訴訟法第273 條之1
    第1 項、第284 條之1 之規定，由本院裁定進行簡式審判程
    序，合先敘明。
二、上揭事實，業據被告於本院審理時均坦承不諱，核與證人即
    被害人黃健二於警詢、證人即告訴人蔡增毅於警詢、偵查中
    證訴失竊之情節大致相符，並有贓物認領保管單2 張、照片
    8 張在卷可憑（見100 年度偵字第6137號卷第14、15、2 3
    至26頁），復有扣案之鑰匙1 支、剪刀2 把在卷可資佐證，
    足認被告之自白核與事實相符，自可採為認定事實之依據，
    本件事證明確，被告上開犯行均堪認定，應予依法論科。
三、按刑法第321 條第1 項第3 款之攜帶兇器竊盜罪，係以行為
    人攜帶兇器竊盜為其加重條件，此所謂兇器，其種類並無限
    制，凡客觀上足對人之生命、身體、安全構成威脅，具有危
    險性之兇器均屬之，且祇須行竊時攜帶此種具有危險性之兇
    器為已足，並不以攜帶之初有行兇之意圖為必要（最高法院
    79年度臺上字第5253號判例足資參照）。查被告為上開竊盜
    犯行所攜帶之剪刀2 把，均係鐵製物品，質地堅硬、銳利，
    且既可用以破壞車輛之門鎖，則在客觀上若持以攻擊他人，
    顯足以對人之生命、身體及安全構成威脅，此有採證照片2
    張在卷足憑（見100 年度偵字第6137號卷第24、25頁），自
    屬兇器無訛。是核被告所為，均係犯刑法第321 條第1 項第
    3 款之攜帶兇器竊盜罪。被告所犯上開2 罪間，犯意各別，
    行為互殊，應予分論併罰。又被告有事實欄所列前揭犯罪前
    科紀錄，有臺灣高等法院被告前案紀錄表可稽，其受有期徒
    刑之執行完畢，5 年以內故意再犯本件有期徒刑以上之罪，
    均為累犯，均應依刑法第47條第1 項之規定加重其刑。爰審
    酌被告不思以正當方法賺取財物，竟貪圖私慾，任意竊取他
    人財物，所為非是，兼衡其素行、智識程度、犯罪動機、目
    的、對被害人所生財產損害程度及犯後坦承犯行之態度等一
    切情狀，分別量處如主文所示之刑，並定其應執行之刑，以
    資懲儆。扣案之鑰匙1 支、剪刀2 把，均係被告所有供犯罪
    所用之物，業據被告供承在卷（見本院卷第81頁反面），均
    應依刑法第38條第1 項第2 款之規定，併予宣告沒收。
據上論斷，應依刑事訴訟法第273 條之1 第1 項、第299 條第1
項前段，刑法第321 條第1 項第3 款、第47條第1 項、第51條第
5 款、第38條第1 項第2 款，判決如主文。
本案經檢察官張淑美到庭執行職務。
中    華    民    國   100    年    11    月    15    日
                  刑事第二十二庭  法  官  錢衍蓁
上列正本證明與原本無異。
如不服本判決，應於判決送達後10日內敘明上訴理由，向本院提
出上訴狀 (應附繕本) ，上訴於臺灣高等法院。其未敘述上訴理
由者，應於上訴期間屆滿後20日內向本院補提理由書「切勿逕送
上級法院」。
                                  書記官  劉靜慧
中    華    民    國   100    年    11    月    16    日
附錄本案論罪科刑法條全文：
中華民國刑法第321條
犯竊盜罪而有下列情形之一者，處 6 月以上、5 年以下有期徒
刑，得併科新臺幣 10 萬元以下罰金：
一、侵入住宅或有人居住之建築物、船艦或隱匿其內而犯之者。
二、毀越門扇、牆垣或其他安全設備而犯之者。
三、攜帶兇器而犯之者。
四、結夥三人以上而犯之者。
五、乘火災、水災或其他災害之際而犯之者。
六、在車站、埠頭、航空站或其他供水、陸、空公眾運輸之舟、
    車、航空機內而犯之者。
前項之未遂犯罰之。